臺灣臺中地方法院刑事判決
110年度金訴字第1030號
公  訴  人  臺灣臺中地方檢察署檢察官
被      告  林朔賢


選任辯護人  吳昀陞律師
上列被告因詐欺等案件，經檢察官提起公訴（110年度偵字第170
56、18287、23817、24833號）及移送併辦（110年度偵字第1616
8號），本院判決如下：
    主  文
林朔賢幫助犯洗錢防制法第十四條第一項之一般洗錢罪，處有期
徒刑參月，併科罰金新臺幣壹萬元，罰金如易服勞役，以新臺幣
壹仟元折算壹日。
    事  實
一、林朔賢依其社會生活經驗及智識程度，可預見金融機構帳戶
    係個人理財之重要工具，為個人財產、信用之重要表徵，一
    般人蒐集他人名義之金融帳戶使用，經常有供作財產犯罪用
    途之可能，而犯罪者取得他人存摺或提款卡（含密碼）之目
    的在於取得贓款及掩飾犯行不易遭人追查，對於提供帳戶雖
    無引發他人萌生犯罪之確信，但仍以縱若前開取得帳戶之人
    利用其帳戶持以詐欺取財，並掩飾、隱匿特定犯罪所得而洗
    錢，亦不違背其本意之幫助犯意，於民國109年9月間，在其
    友人之聚會上，因受真實姓名年籍不詳、通訊軟體「微信」
    「特」之成年男子詢問有無金融帳戶資料可供收購，遂將此
    資訊透過臉書Messenger告知其缺錢花用之高中同學陳威揚
    ，並要求陳威揚提供微信ID，再將陳威揚之微信聯絡資訊轉
    知予「特」，由陳威揚與「特」自行聯繫商議出售金融帳戶
    資料事宜（陳威揚所犯幫助詐欺罪業經本院110年度沙簡字
    第148號判決確定）。嗣「特」取得陳威揚申辦所有之彰化
    商業銀行帳號00000000000000號帳戶（下稱本案彰化銀行帳
    戶）之存摺、提款卡及密碼等資料後，即與其所屬之詐欺集
    團成員共同意圖為自己不法之所有，基於詐欺取財與一般洗
    錢之犯意聯絡，先後於附表所示之時間，於不詳地點，以附
    表所示之詐騙方法，對附表編號1至9所示之方柏翔、廖永吉
    、楊家豪、游竣閔、曾聖傑、徐明源、林孟德、潘仕凱、蔡
    承祐等9人施用詐術，致其等均陷於錯誤，各自於附表所示
    之時間，將如附表所示之金額匯款至本案彰化銀行帳戶內，
    該等款項旋遭提領殆盡，而隱匿犯罪所得之去向。嗣方柏翔
    等人發覺受騙報警處理，始循線查知上情。
二、案經方柏翔訴由嘉義縣警察局民雄分局、廖永吉訴由臺中市
    政府警察局霧峰分局、楊家豪訴由高雄市政府警察局楠梓分
    局、游竣閔訴由新竹市警察局第二分局報告臺灣臺中地方檢
    察署檢察官偵查起訴。
　　理  由
一、本判決下列引用之言詞及書面陳述等各項證據資料，關於被
    告以外之人於審判外陳述之傳聞供述證據，檢察官、被告、
    辯護人於審判程序中均同意作為證據使用，或知有傳聞證據
    之情形而未於言詞辯論終結前聲明異議（本院卷第80至81、
    179至189頁），本院審酌該等證據作成時之情況，並無取證
    之瑕疵或其他違法不當之情事，且與待證事實具有關聯性，
    應均具有證據能力。其餘認定本案犯罪事實之非供述證據，
    經查並無違反法定程序取得之情，依刑事訴訟法第158條之4
    規定反面解釋，亦應具證據能力。
二、認定犯罪事實所憑證據及理由：
（一）上開犯罪事實，業據被告林朔賢於本院審理中坦承不諱（
      本院卷第190頁），並有指認犯罪嫌疑人紀錄表及真實姓
      名對照表（偵一卷第29至32頁、偵二卷第31至32頁、偵三
      卷第31至37頁、偵四卷第23至24頁、偵六卷第54至56頁、
      偵七卷第17至18頁、偵八卷第23至27頁、偵十卷第15至16
      頁、偵十二卷第17至20頁）、陳威揚行動電話通訊軟體「
      Messenger」、「微信」之對話訊息內容翻拍照片14張（
      偵一卷第33至36頁、偵六卷第263至297頁）、被告行動電
      話通訊軟體臉書翻拍畫面及「Messenger」與陳威揚之對
      話訊息內容翻拍照片6張（偵二卷第57至61頁）、陳威揚
      行動電話通訊軟體與被告及「特」之對話訊息內容翻拍照
      片15張（偵三卷第195至223頁）、警示帳戶一覽表（偵六
      卷第35至45頁）、陳威揚臉書「Messenger」之對話訊息
      內容翻拍照片7張（偵六卷第63至65頁）、本案彰化銀行
      帳戶之開戶基本資料、存摺存款帳號資料及交易明細（偵
      六卷第83至92頁、偵七卷第47至57頁、偵十卷第25至31頁
      ），暨附表編號1至9「證據名稱及卷證頁碼」欄所示之各
      項證據附卷可證，足認被告之自白核與事實相符，堪以採
      信。
（二）按詐欺犯罪之正犯實行犯罪以後，為掩飾、隱匿其犯罪所
      得財物之去向及所在，而令被害人將款項轉入其所持有、
      使用之他人金融帳戶，並由正犯前往提領其犯罪所得款項
      得手，如該帳戶內之款項即係詐欺犯罪所得，因已被提領
      而造成金流斷點，該當掩飾、隱匿之要件，該詐欺犯罪之
      正犯自亦成立洗錢防制法第14條第1項之一般洗錢罪之正
      犯。刑法第30條之幫助犯，係以行為人主觀上有幫助故意
      ，客觀上有幫助行為，即對於犯罪與正犯有共同認識，而
      以幫助意思，對於正犯資以助力，但未參與實行犯罪之行
      為者而言（最高法院111年度台上字第1462號判決意旨參
      照）。審之，本件被告乃係在「特」之詢問下，將他人收
      購金融帳戶之資訊轉知陳威揚，經陳威揚應允而提供微信
      ID後，被告再將陳威揚之聯絡資訊告知「特」，由「特」
      自行與陳威揚商議交易金融帳戶事宜，被告固對於他人不
      以自己名義申請帳戶，反而收購別人之金融帳戶以供使用
      一事涉及不法心生疑慮，而可預見該等金融帳戶帳戶資料
      係作為詐欺取財及洗錢之工具，嗣陳威揚將其申辦所有之
      本案彰化銀行帳戶存摺、提款卡及密碼任意提供予「特」
      ，「特」及其所屬詐欺集團成員取得該等金融帳戶資料後
      ，果持以作為犯罪工具使用，先施用詐術致附表編號1至9
      所示之告訴人與被害人陷於錯誤，因而依指示轉帳至本案
      彰化銀行帳戶內，該等款項繼而遭詐欺集團成員提領殆盡
      ，以此方式製造金流斷點，遂行詐欺取財犯行，同時掩飾
      、隱匿上開不法所得之去向及所在，逃避國家之追訴、處
      罰，然核被告所為，究非參與該詐欺集團從事詐騙行為或
      取得詐騙所得，而有何共謀或共同參與構成要件行為，卷
      內亦乏事證可認被告主觀上知悉該詐欺集團係屬3人以上
      之詐欺集團，或知悉該詐欺集團如何進行詐騙，故自難以
      刑法第339條之4第1項第2款、第3款之加重條件相繩，依
      「罪疑唯輕」原則，即應為被告有利之認定，從而，被告
      引薦陳威揚與與「特」認識以此提供販售金融帳戶之管道
      ，應僅係對「特」及其所屬詐欺集團成員之詐欺取財及一
      般洗錢犯行提供助力，其所為應係幫助犯而非正犯行為無
      疑。
（三）綜上所述，本案事證明確，被告上開犯行洵堪認定，應依
      法論科。
三、論罪科刑：
（一）核被告所為，係犯刑法第30條第1項前段、同法第339條第
      1項、洗錢防制法第14條第1項之幫助詐欺取財、幫助洗錢
      罪。起訴意旨認被告所為，係犯刑法第339條之4第1項第2
      款、第3款之三人以上共同利用網際網路詐欺取財、洗錢
      防制法第14條第1項之一般洗錢罪，容有未洽，惟本案起
      訴之基本社會事實相同，且經本院依法告知變更後之罪名
      ，給予被告、辯護人辯明之機會（本院卷第179頁），已
      保障被告防禦權之行使，爰依刑事訴訟法第300條規定，
      變更起訴法條。
（二）被告以幫助之意思，參與構成要件以外之行為，為幫助犯
      ，應依刑法第30條第2項之規定，按正犯之刑減輕之。又
      被告於本院審理中自白犯行，依洗錢防制法第16條第2項
      規定，減輕其刑，並依法遞減之。
（三）被告以一轉知陳威揚微信ID予「特」而引薦陳威揚與「特
      」聯繫之行為，同時觸犯幫助詐欺取財罪及幫助一般洗錢
      罪，為想像競合犯，應依刑法第55條前段規定，從一重之
      幫助一般洗錢罪處斷。
（四）臺灣臺中地方檢察署110年度偵字第16168號移送併辦部分
      ，核與本案檢察官提起公訴之部分，為事實上同一案件，
      應為起訴效力所及，本院自應併予審究。又公訴意旨雖未
      載明尚有附表編號5至9之被害人曾聖傑、徐明源，及告訴
      人林孟德、潘仕凱、蔡承祐等人亦因受本案詐欺集團成員
      訛詐而匯款至本案彰化銀行帳戶，惟此等部分與起訴部分
      具有裁判上一罪之關係，且經本院調取卷證，並於審理期
      日告知被告上述犯罪事實及提示相關事證，曉諭辯論，本
      院自得擴張審理，併予敘明。
（五）爰審酌被告明知目前社會以各種方式詐財之惡質歪風猖獗
      ，令人防不勝防，詐財者多借用人頭帳戶致使警方追緝困
      難，詐欺事件層出不窮，手法日益翻新，竟率爾轉介收購
      人頭帳戶之管道予陳威揚，促成「特」取得人頭帳戶資料
      ，造成如附表編號1至9所示之告訴人或被害人受有財產損
      失，破壞社會治安及有礙金融交易秩序，亦助長犯罪歪風
      ，並增加追緝犯罪之困難，且迄今仍未與告訴人或被害人
      達成和解，賠償其等損失以獲取諒解，所為實屬不該，應
      予非難；惟考量被告犯後於本院審理中終能坦承犯行，犯
      後態度尚可，非無悔意；又被告前無犯罪之前科紀錄，此
      有臺灣高等法院被告前案紀錄表在卷可考，素行良好，兼
      衡被告之犯罪動機與目的、本案犯罪情節、告訴人與被害
      人之損失，暨其於本院審理中自陳國中肄業、目前從事工
      地工作、月薪約新臺幣3萬5千元、未婚、整體經濟狀況勉
      持等語（本院卷第191頁）之智識程度、經濟與家庭生活
      狀況等一切情狀，量處如主文所示之刑，並就罰金刑部分
      ，諭知易服勞役之折算標準。　　　
四、本案尚無證據證明被告有因引薦陳威揚與「特」聯繫，使詐
    欺集團成員取得本案彰化銀行帳戶資料而獲有任何益，爰不
    予宣告沒收或追徵犯罪所得，附此說明。
據上論斷，應依刑事訴訟法第299條第1項前段、第300條，洗錢
防制法第14條第1項、第16條第2項，刑法第11條前段、第339條
第1項、第30條第1項、第2項、第55條、第42條第3項前段，刑法
施行法第1條之1第1項，判決如主文。
本案經檢察官林清安提起公訴，檢察官王淑月到庭執行職務。
中　　華　　民　　國　　111 　年　　4 　　月　　13　　日
                  刑事第一庭    審判長法  官  李進清
　　　　　　　　　                    法  官  張德寬
　　　　　　　　　                    法  官  路逸涵
以上正本證明與原本無異。
如不服本判決應於收受判決後20日內向本院提出上訴書狀，並應
敘述具體理由；其未敘述上訴理由者，應於上訴期間屆滿後20日
內向本院補提理由書（均須按他造當事人之人數附繕本）「切勿
逕送上級法院」。
告訴人或被害人如不服判決，應備理由具狀向檢察官請求上訴，
上訴期間之計算，以檢察官收受判決正本之日起算。
                                      書記官  王崑煜
中　　華　　民　　國　　111 　年　　4 　　月　　13　　日
附錄本案論罪科刑法條全文
洗錢防制法第14條
有第二條各款所列洗錢行為者，處7 年以下有期徒刑，併科新臺
幣5 百萬元以下罰金。
前項之未遂犯罰之。
前二項情形，不得科以超過其特定犯罪所定最重本刑之刑。

中華民國刑法第339條
（普通詐欺罪）
意圖為自己或第三人不法之所有，以詐術使人將本人或第三人之
物交付者，處5 年以下有期徒刑、拘役或科或併科50萬元以下罰
金。
以前項方法得財產上不法之利益或使第三人得之者，亦同。
前二項之未遂犯罰之。

中華民國刑法第30條
（幫助犯及其處罰）
幫助他人實行犯罪行為者，為幫助犯。雖他人不知幫助之情者，
亦同。
幫助犯之處罰，得按正犯之刑減輕之。
件附表：
註：被害人之匯款時間、金額及提款人之提款時間、金額均以銀行之交易明細表     為準       編號 被害人 詐欺方式 匯款時間 匯款金額（新臺幣） 匯入帳戶 證據名稱及卷證頁碼 1 方柏翔 （ 提出告訴 ） 詐騙集團成員於108年年底某日，使用交友軟體傳送交友訊息給方柏翔，並佯稱：加入投資網站會員可以獲利云云，致方柏翔不疑有他，隨即加入投資網站會員，詐欺集團成員再假冒客服人員，向方柏翔佯稱需先匯款或者入帳方便線上投資操作，致方柏翔陷於錯誤而依詐欺集團成員之指示匯款入詐騙集團指定之帳戶如右揭所示。 109年9月29日上午10時17分許、18分許 30,000元 30,000元 陳威揚之彰化銀行帳號（009）00000000000000號帳戶 ⒈證人即告訴人方柏翔警詢指訴（偵一卷第37至39頁） 2.告訴人方柏翔提出之嘉義縣警察局民雄分局豐收派出所受理刑事案件報案三聯單、受理各類案件紀錄表、受理詐騙帳戶通報警示簡便格式表及內政部警政署反詐騙案件紀錄表（偵一卷第41至59頁） 3.告訴人方柏翔提出之網路銀行電子交易明細表影本及郵局存摺及內頁交易明細表影本（偵一卷第61至70頁） 4.帳戶個資檢視（偵一卷第74頁） 5.彰化商業銀行股份有限公司沙鹿分行 109年11月13日彰沙鹿字第1090000058號函及所附陳威揚之帳號（009）00000000000000號帳戶開戶基本資料、存摺存款帳號資料及交易明細（偵一卷第79至90頁） 2 廖永吉 （ 提出告訴 ） 詐騙集團成員於109年9月18日前某日，假冒暱稱「欣依」使用交友軟體傳送交友訊息給廖永吉，並佯稱：加入投資網站會員可以獲利云云，廖永吉不疑有他隨即加入投資網站會員，詐欺集團成員再假冒客服人員，向廖永吉佯稱需先匯款或者入帳方便線上投資操作，致廖永吉陷於錯誤而依詐欺集團成員之指示匯款入詐騙集團指定之帳戶如右揭所示。 109年9月29日下午2時26分許 270,000元 陳威揚之彰化銀行帳號（009）00000000000000號帳戶 1.證人即告訴人廖永吉警詢指訴（偵二卷第73至76頁、77 至78頁） 2.彰化商業銀行股份有限公司沙鹿分行109年12月24日彰沙鹿字第1090000074號函及所附陳威揚之帳號（009）00000000000000號帳戶開戶基本資料、存摺存款帳號資料及交易明細（偵二卷第37至46頁） 3.告訴人廖永吉提出之臺中市政府警察局霧峰分局仁化派出所受理刑事案件報案三聯單、受理各類案件紀錄表、受理詐騙帳戶通報警示簡便格式表、陳報單及內政部警政署反詐騙案件紀錄表、金融機構聯防機制通報單（偵二卷第67至72頁、第79至105頁） 4.告訴人廖永吉提出之合作金庫銀行、臺灣中小企業銀行自動櫃員機交易明細表影本、電子化銀行轉帳交易對帳單影本、匯款申請書影本（偵二卷第 109至114頁） 5.告訴人廖永吉手寫匯款明細（偵二卷第115 頁） 6.告訴人廖永吉提出之臺灣企銀、合作金庫銀行存摺影本（偵二卷第117頁） 7.告訴人廖永吉行動電話通訊軟體「LINE」與暱稱「欣依」、「FOREX客服」之對話訊息內容、網路銀行電子交易明細表翻拍照片30張（偵二卷第119至127頁） 3 楊家豪 （ 提出告訴 ） 詐騙集團成員於109年8月31日某時許，假冒暱稱「安娜」使用「OMI」交友軟體傳送交友訊息給楊家豪，並佯稱：加入投資網站會員可以獲利云云，楊家豪不疑有他隨即加入投資網站會員，詐欺集團成員再假冒客服人員，向楊家豪佯稱需先匯款或者入帳方便線上投資操作，致楊家豪陷於錯誤而依詐欺集團成員之指示匯款入詐騙集團指定之帳戶如右揭所示。 109年9月28日下午10時58分許、下午11時6分許、10分許 30,000元 29,986元 30,000元 陳威揚之彰化銀行帳號（009）00000000000000號帳戶 1.證人即告訴人楊家豪警詢指訴（偵三卷第39至48頁、第 49至51頁、第53 至55頁、第57至59 頁） 2.告訴人楊家豪提出之元大銀行、玉山銀行、兆豐銀行及郵局存摺及內頁交易明細表影本、元大銀行客戶往來交易明細表影本（偵三卷第69至105頁） 3.告訴人楊家豪提出之高雄市政府警察局楠梓分局右昌派出所受理各類案件紀錄表、受理詐騙帳戶通報警示簡便格式表及內政部警政署反詐騙案件紀錄表、金融機構聯防機制通報單（偵三卷第107至179頁） 4 游竣閔 （ 提出告訴 ） 詐騙集團成員於109年9月10日上午10時59分許，假冒暱稱「天晴」使用「PAIRS」交友軟體傳送交友訊息給游竣閔，並佯稱：加入投資網站會員可以獲利云云，游竣閔不疑有他隨即加入投資網站會員，詐欺集團成員再假冒客服人員，向游竣閔佯稱需先匯款或者入帳方便線上投資操作，致游竣閔陷於錯誤而依詐欺集團成員之指示匯款入詐騙集團指定之帳戶如右揭所示。 109年9月29日中午12時22分許 100,000元 陳威揚之彰化銀行帳號（009）00000000000000號帳戶 1.證人即告訴人游竣閔警詢指訴（偵四卷第27至31頁） 2.告訴人游竣閔提出之網路銀行電子交易明細表影本（偵四卷第25頁） 3.告訴人游竣閔行動電話通訊軟體之對話訊息內容翻拍照片11張（偵四卷第33至43頁） 4.告訴人游竣閔提出之新竹市警察局第二分局埔頂派出所受理受理詐騙帳戶通報警示簡便格式表內政部警政署反詐騙案件紀錄表（偵四卷第45至47頁） 5.告訴人游竣閔行動電話通訊軟體之對話訊息內容翻拍照片影本92張（偵五卷第163至185頁、第190至191頁） 6.告訴人游竣閔提出之網路銀行電子交易明細表影本15 份（偵五卷第186 至189頁） 5 曾聖傑  詐騙集團成員於109年9月26日下午8時許，假冒暱稱「蔡琳琳」使用「Tantan」交友軟體傳送交友訊息給曾聖傑，並佯稱：加入投資網站會員可以獲利云云，曾聖傑不疑有他隨即加入投資網站會員，詐欺集團成員再假冒客服人員，向曾聖傑佯稱需先匯款或者入帳方便線上投資操作，致曾聖傑陷於錯誤而依詐欺集團成員之指示匯款入詐騙集團指定之帳戶如右揭所示。 109年9月28日下午8時42分許 30,000元 陳威揚之彰化銀行帳號（009）00000000000000號帳戶 1.證人即被害人曾聖傑警詢陳述（偵八卷第29至31頁第32 至34頁） 2.曾聖傑提出之臺中市政府警察局第三分局正義派出所受理詐騙帳戶通報警示簡便格式表及內政部警政署反詐騙案件紀錄表、金融機構聯防機制通報單（偵八卷第35 至36頁、第39至41頁） 3.曾聖傑網路銀行電子交易明細表（偵八卷第47頁） 4.彰化商業銀行股份有限公司作業處 109年10月28日彰作管字第10920008751號函及所附陳威揚之帳號（009）00000000000000 號帳戶開戶基本資料、存摺存款帳號資料及交易明細（第53至60頁） 6 林孟德 （ 提出告訴 ） 詐騙集團成員於109年9月25日某時許，假冒暱稱「琪琪」使用「JOME」交友軟體傳送交友訊息給林孟德，並佯稱：加入投資網站會員可以獲利云云，林孟德不疑有他隨即加入投資網站會員，詐欺集團成員再假冒客服人員，向林孟德佯稱需先匯款或者入帳方便線上投資操作，致林孟德陷於錯誤而依詐欺集團成員之指示匯款入詐騙集團指定之帳戶如右揭所示。 109年9月28日下午8時52分2秒 30,000元 陳威揚之彰化銀行帳號（009）00000000000000號帳戶 1.證人即告訴人林孟德警詢指訴（偵七卷第23至25頁） 2.告訴人林孟德行動電話通訊軟體「 LINE 」之對話訊息內容、網路電子交易明細表翻拍照片13張（偵七卷第27至39 頁） 3.告訴人林孟德提出之內政部警政署反詐騙案件紀錄表、金融機構聯防機制通報單（偵七卷第41至45 頁） 7 潘仕凱 （ 提出告訴 ） 詐騙集團成員於109年9月19日下午8時45分許，假冒暱稱「兮兮」使用「TOKI」交友軟體傳送交友訊息給潘仕凱，並佯稱：加入投資網站會員可以獲利云云，潘仕凱不疑有他隨即加入投資網站會員，詐欺集團成員再假冒客服人員，向潘仕凱佯稱需先匯款或者入帳方便線上投資操作，致潘仕凱陷於錯誤而依詐欺集團成員之指示匯款入詐騙集團指定之帳戶如右揭所示。 109年9月28日下午8時30分許、31分許 50,000元 20,000元 陳威揚之彰化銀行帳號（009）00000000000000號帳戶 1.證人即告訴人潘仕凱警詢證述（偵十二卷第25至29頁） 2.告訴人潘仕凱提出之嘉義縣警察局布袋分局新塭派出所受理刑事案件報案三聯單、受理各類案件紀錄表、受理詐騙帳戶通報警示簡便格式表、陳報單、受（處）理案件證明單及內政部警政署反詐騙案件紀錄表、金融機構聯防機制通報單（偵十二卷第21頁、第31至35頁） 3.告訴人潘仕凱行動電話通訊軟體「 LINE 」之對話訊息內容、網路銀行電子交易明細表翻拍照片21張（偵十二卷第37至57頁） 4.告訴人潘仕凱提出之合作金庫銀行、中國信託銀行金融卡影本（偵十二卷第61至63頁） 5.彰化商業銀行股份有限公司沙鹿分行 109年11月13日彰沙鹿字第1090000057號函及所附陳威揚之帳號（009）00000000000000 號帳戶開戶基本資料、存摺存款帳號資料及交易明細（偵十二卷第65 至76頁） 8 徐明源  詐騙集團成員於109年9月16日下午3時許，假冒暱稱「凌」使用「Cheers」交友軟體傳送交友訊息給徐明源，並佯稱：加入投資網站會員可以獲利云云，徐明源不疑有他隨即加入投資網站會員，詐欺集團成員再假冒客服人員，向徐明源佯稱需先匯款或者入帳方便線上投資操作，致徐明源陷於錯誤而依詐欺集團成員之指示匯款入詐騙集團指定之帳戶如右揭所示。 109年9月29日下午2時許、19分許 30,000元 30,000元 陳威揚之彰化銀行帳號（009）00000000000000號帳戶 1.證人即被害人徐明源警詢陳述（偵十卷第17至20頁） 2.徐明源行動電話通訊軟體「 LINE 」與暱稱「凌」之對話訊息內容、網路銀行電子交易明細表翻拍照片14張（偵十卷第37至43頁） 3.徐明源提出之桃園市政府警察局楊梅分局上湖派出所受理詐騙帳戶通報警示簡便格式表及內政部警政署反詐騙案件紀錄表、金融機構聯防機制通報單（偵十卷第45至69頁） 4.彰化商業銀行股份有限公司沙鹿分行109年11月13日彰沙鹿字第1090000057號函及所附陳威揚之帳號（009）00000000000000號帳戶開戶基本資料、存摺存款帳號資料及交易明細（偵十二卷第65至76頁） 9 蔡承祐 （ 提出告訴 ） 詐騙集團成員於109年7月28日某時許，假冒暱稱「芮芮」使用「Cheers」交友軟體傳送交友訊息給蔡承祐，並佯稱：加入投資網站會員可以獲利云云，蔡承祐不疑有他隨即加入投資網站會員，詐欺集團成員再假冒客服人員，向蔡承祐佯稱需先匯款或者入帳方便線上投資操作，致蔡承祐陷於錯誤而依詐欺集團成員之指示匯款入詐騙集團指定之帳戶如右揭所示。 109年9月29日下午12時27分許 90,000元 陳威揚之彰化銀行帳號（009）00000000000000號帳戶 1.證人即告訴人蔡承祐警詢指訴（偵六卷第75至81頁） 2.告訴人蔡承祐提出之臺南市政府警察局歸仁分局德南派出所受理刑事案件報案三聯單、受理各類案件紀錄表、受理詐騙帳戶通報警示簡便格式表及內政部警政署反詐騙案件紀錄表、金融機構聯防機制通報單（偵六卷第117至191頁） 3.告訴人蔡承祐提出之網路銀行電子交易明細表（偵六卷第197頁） 4.告訴人蔡承祐行動電話通訊軟體之對話訊息內容翻拍照片10 張（偵六卷第209至227頁） 5.彰化商業銀行股份有限公司沙鹿分行109年11月13日彰沙鹿字第1090000057號函及所附陳威揚之帳號（009）00000000000000號帳戶開戶基本資料、存摺存款帳號資料及交易明細（偵十二卷第65至76頁）